【裁判字號】    95,上訴,2046
【裁判日期】    951017
【裁判案由】    毒品危害防制條例
【裁判全文】
臺灣高等法院臺中分院刑事判決        95年度上訴字第2046號
上  訴  人
即  被  告  乙○○
                    （現另案羈押於台灣台中看守所）
上列上訴人因毒品危害防制條例案件，不服臺灣臺中地方法院95
年度訴字第643號中華民國95年5月30日第一審判決（起訴案號
：臺灣臺中地方法院檢察署95年度毒偵字第717號），提起上訴
，本院判決如下：
    主  文
原判決撤銷。
乙○○連續施用第一級毒品，累犯，處有期徒刑拾壹月；扣案之
海洛因拾貳小包（共計淨重壹點參貳公克）沒收銷燬之。又連續
施用第二級毒品，累犯，處有期徒刑柒月；扣案之安非他命拾小
包（含包裝重合計伍點壹公克）沒收銷燬之。主刑部分應執行有
期徒刑壹年肆月，從刑部分併執行之。
    事  實
一、乙○○素行不佳，前曾有多次犯罪前科，其中所犯之懲治盜
    匪條例等案件，經臺灣高等法院判處應執行有期徒刑十三年
    六月確定，入監執行後經假釋付保護管束，已於民國（下同
    ）九十三年三月二十五日保護管束期滿未經撤銷假釋視為執
    行完畢；另所犯之施用毒品案件，經臺灣臺中地方法院以九
    十四年度毒聲字第一五三四號裁定令入勒戒處所觀察、勒戒
    後，認無繼續施用毒品之傾向，已於九十四年十二月一日觀
    察勒戒執行完畢釋放，並經臺灣臺中地方法院檢察署檢察官
    以九十四年度毒偵字第五四三五、六○三三號為不起訴處分
    確定；詎乙○○仍不知悛悔警惕，復於上開觀察勒戒執行完
    畢釋放後五年內，分別基於施用第一級毒品海洛因及第二級
    毒品安非他命之概括犯意，自九十四年十二月五日起至九十
    五年六月二十三日凌晨止，在其位於臺中縣大里市○○街二
    九七號之租屋處及臺中縣大里市工業區附近公園等地，以將
    海洛因摻入香菸內吸食之方式，連續施用第一級毒品海洛因
    ，平均約每七日即施用一次；另自九十四年十二月三日起至
    九十五年六月二十三日止，在其位於臺中縣大里市○○街二
    九七號之租屋處、臺中縣大里市工業區附近公園等地，以將
    安非他命用玻璃球燒烤產生霧氣，然後吸入其霧氣之方式，
    連續施用第二級毒品安非他命，平均約每三日即施用一次。
    嗣分別於：(一)九十四年十二月八日十九時十八分許，在其上
    開租屋處為警查獲，且經警採集其尿液送驗結果檢出嗎啡及
    甲基安非他命陽性反應；(二)九十四年十二月二十七日十六時
    十五分許，在其上開租屋處為警查獲，並扣得其所有之安非
    他命三小包（含包裝重合計０‧八公克），且經警採集其尿
    液送驗結果檢出嗎啡及甲基安非他命陽性反應；(三)九十五年
    一月十八日下午二時許，在台中市○○路與雙十路口處，為
    警在其所駕駛之自用小客車內查獲其所有之海洛因三小包（
    共計淨重０‧四二公克）。(四)九十五年五月二十六日十五時
    許，在台中縣霧峰鄉○○路五十一號前，為警在其所駕駛之
    自用小客車內查獲其所有摻有海洛因之煙蒂一支，且經警採
    集其尿液送驗結果檢出嗎啡及甲基安非他命陽性反應；(五)九
    十五年六月十三日至台中縣警察局霧峰分局宏龍派出所，接
    受定期驗尿檢查時，檢出嗎啡及甲基安非他命陽性反應；(六)
    九十五年六月二十三日五時三十分許，在台中縣霧峰鄉○○
    路四十八之一號前，為警在其所駕駛之自用小客車內查獲，
    並扣得其所有之海洛因九小包（共計淨重０‧九公克）及安
    非他命七小包（含包裝重合計四‧三公克）等物，且經警採
    集其尿液送驗結果檢出嗎啡及甲基安非他命陽性反應。
二、案經台中市警察局第三分局報請台灣台中地方法院檢察署檢
    察官偵查起訴及由該署檢察官移送偵辦（95年度毒偵字第11
    84、3045、3249、3558、3849號）
    理  由
一、訊據上訴人即被告（下稱被告）乙○○對於上開犯罪事實供
    認不諱（見本院卷第二八頁、第四八頁至第五三頁），並有
    扣案之上開海洛因十二小包、安非他命包十小包及摻有海洛
    因之煙蒂一支等物足稽。而扣案之上開海洛因十二小包經送
    請法務部調查局鑑定結果確均含有海洛因成分，亦有該局鑑
    定通知書二份附卷可按（見三０四五號偵查卷第二七頁及本
    院卷第三五頁）。又被告於上開時間為警查獲時所採集之尿
    液經送驗結果均檢出嗎啡及甲基安非他命陽性反應，亦有詮
    昕科技股份有限公司濫用藥物尿液檢驗報告二份及中山醫學
    大學附設醫院藥物檢測中心檢驗報告三份等附卷足憑，足見
    被告之上開自白與事實相符，堪足採信。另被告前曾因施用
    毒品案件，經臺灣臺中地方法院以九十四年度毒聲字第一五
    三四號裁定令入勒戒處所觀察、勒戒後，認無繼續施用毒品
    之傾向，已於九十四年十二月一日觀察勒戒執行完畢釋放，
    有臺灣高等法院被告前案紀錄表足按，其於五年之內再犯本
    件施用第一級、第二級毒品之罪，自應依法追訴審判。是罪
    證明確，被告之犯行堪以認定。
二、查被告行為後，關於刑法第五十六條之連續犯，雖經總統於
    九十四年二月二日公布廢除，並自九十五年七月一日起生效
    ，惟廢除連續犯後須依數罪併罰之規定處罰，經比較後並非
    較有利於被告，依修正後刑法第二條第一項前段之規定，自
    應適用行為時即修正前刑法第五十六條之規定處斷。另刑法
    第五十一條第五款有期徒刑定執行刑之規定亦於上開時間經
    公布修正為「宣告多數有期徒刑者，於各刑中之最長期以上
    ，各刑合併之刑期以下，定其刑期。但不得逾三十年」，比
    較新舊法律之規定，修正後刑法第五十一條第五款之規定，
    並非較有利於行為人，依刑法第二條第一項前段之規定，仍
    應依修正前刑法第五十一條第五款之規定，定其應執行之刑
    。均合先說明。
三、核被告所為，關於施用海洛因部分係犯毒品危害防制條例第
    十條第一項之施用第一級毒品罪，關於施用安非他命部分係
    犯同條例第十條第二項之施用第二級毒品罪。至其施用前後
    之持有第一級毒品海洛因及第二級毒品安非他命行為，已分
    別為各該施用之高度行為所吸收，均不另論罪。又其先後施
    用第一級毒品及第二級毒品犯行，均係犯罪構成要件相同，
    顯係基於概括犯意反覆為之，均為連續犯，應分別依修正前
    刑法第五十六條之規定論以一罪，並加重其刑。另被告前曾
    有多次犯罪前科，其中所犯之懲治盜匪條例等案件，經臺灣
    高等法院判處應執行有期徒刑十三年六月確定，入監執行後
    經假釋付保護管束，已於九十三年三月二十五日保護管束期
    滿未經撤銷假釋視為執行完畢，有臺灣高等法院被告前案紀
    錄表足按，其於五年之內再犯本件之罪，不論依修正前之刑
    法第四十七條，或修正後之刑法第四十七條第一項之規定，
    均構成累犯，對被告而言並無有利或不利之情形，自不生新
    舊法比較之問題，此部分應逕依修正前之刑法第四十七條，
    論以累犯，並遞加其刑。至被告所犯之上開二罪間，犯意各
    別、行為互異，應分論併罰。又被告自九十四年十二月二十
    九日以後所犯之施用第一級毒品及第二級毒品部分，雖未經
    起訴，但因與已起訴部分係屬具有連續犯關係之裁判上一罪
    ，為起訴效力所及，本院自應併予審判。原審予以論罪科刑
    ，固非無見，惟查原判決對於被告自九十四年十二月二十九
    日以後所犯之施用第一級毒品及第二級毒品部分，未及併予
    審判，容有可議。被告上訴意旨執此指摘原判決不當，非無
    理由，應由本院將原判決予以撤銷改判。爰審酌被告素行不
    佳，前曾有多次犯罪前科，且亦曾因施用毒品犯行，經觀察
    勒戒後猶故態復萌，再施用毒品不輟，無視於毒品對於自身
    健康之戕害及國家對於杜絕毒品犯罪之禁令，惡性非輕，並
    考量本件被告施用毒品之時間、次數及犯後坦承犯行，尚知
    悔悟，態度良好等一切情狀，分別量處被告如主文第二項所
    示之刑，並定其應執行之刑，以示懲儆。又扣案之上開海洛
    因十二小包及安非他命十小包，分別係查獲之第一級、第二
    級毒品，應依毒品危害防制條例第十八條第一項前段之規定
    宣告沒收銷燬之。另扣案上開摻有海洛因之煙蒂一支，因海
    洛因與煙蒂已無從分離，均視為海洛因，亦應依上開規定宣
    告沒收銷燬之。至另扣案之藥鏟一支、止血帶一條、注射針
    筒五支及分裝袋六個等物，並不能證明係供被告施用海洛因
    或安非他命所用之物，故不予宣告沒收，併此敘明。
四、據上論結，應依刑事訴訟法第三百六十九條第一項前段、第
    三百六十四條、第二百九十九條第一項前段、毒品危害防制
    條例第十條第一項、第二項、第十八條第一項前段、刑法第
    二條第一項前段、第十一條前段、修正前刑法第五十六條、
    第四十七條、第五十一條第五款、第九款，判決如主文。
本案經檢察官甲○○到庭執行職務。
中    華    民    國    95    年    10    月    17    日
               刑事第八庭  審判長法  官  羅  得  村
                                 法  官  陳  宏  卿
                                 法  官  劉  榮  服
上列正本證明與原本無異。
除施用第一級毒品部分得上訴外，餘不得上訴。
如不服本判決應於收受送達後十日內向本院提出上訴書狀，其未
敘述上訴之理由者並得於提起上訴後十日內向本院補提理由書（
均須按他造當事人之人數附繕本）。
                                 書記官  周  巧  屏
中    華    民    國    95    年    10    月    17    日
附錄本案論罪科刑法條：
毒品危害防制條例第十條第一項
施用第一級毒品者，處六月以上五年以下有期徒刑。
毒品危害防制條例第十條第二項
施用第二級毒品者，處三年以下有期徒刑。
                                                      Ｆ


司法院資訊處製作；財團法人民間司法改革基金會備份。
